臺灣新竹地方法院刑事判決　　　　　　　　　　　　　　九十年度易字第九七三號
　　公　訴　人　臺灣新竹地方法院檢察署檢察官
　　被　　　告　乙○○
右列被告因竊盜案件，經檢察官提起公訴（九十年度偵字第六一三二號），本院判決
如左：
    主      文
乙○○連續乘水災之際攜帶兇器竊盜，累犯，處有期徒刑壹年肆月。
扣案之螺絲起子貳把、活動扳手貳支、自製撬門工具貳支、平面未刻鑰匙貳把、平面
已刻鑰匙壹把，均沒收。
    事      實
一、乙○○前有多次竊盜前科，最後一次於民國八十三年間因犯竊盜罪，經本院判處
    有期徒刑三年一月，於八十八年五月二十五日假釋付保護管束，刑期至八十九年
    九月十七日屆滿，以已執行論。詎不知悔改，基於意圖為自己不法所有之概括犯
    意，先於九十年九月十四日晚上某時許，在苗栗縣頭份鎮某處，利用其所有客觀
    上具有危險性，足以對人之生命、身體構成威脅，可供兇器使用之螺絲起子二把
    、活動扳手二支，竊取葉榮順所有之車號ＬＮ─八九○○號自小客車之車牌二面
    ；又於同年月十八日中午十時許，乘納莉（ＮＡＲＩ）颱風夾帶龐大雨勢，造成
    水災之際，在新竹市○區○○路橋上，持前揭螺絲起子、活動扳手及自製撬門工
    具與自備鑰匙等器具，竊取丁○○所有之車號Ｗ七─三三一一號自小客車一部。
    得手後，立即將Ｗ七─三三一一號自小客車之二面車牌卸下，丟棄於新竹縣寶山
    鄉河邊，改懸掛前揭竊得之ＬＮ─八九○○號車牌二面。乙○○隨即邀約親兄弟
    甲○○（另行審結）、丙○○（經臺灣新竹地方法院檢察署檢察官為不起訴處分
    ）北上，先由乙○○駕駛該車，搭載甲○○及丙○○二人，嗣於同日晚上十時許
    ，途經臺北縣三峽鎮，乙○○覺得疲累，要求甲○○接手駕駛，迨於翌日即九十
    年九月十九日凌晨零時四十五分許，甲○○駕駛該車行經臺北縣土城市○○路○
    段與金城路一段路口時，為警臨檢而查獲，並扣得螺絲起子二把、活動扳手二支
    、自製撬門工具二支、平面未刻鑰匙二把及平面已刻鑰匙一把。
二、案經臺灣板橋地方法院移送臺灣新竹地方法院檢察署檢察官偵查起訴。
    理      由
一、右開犯罪事實，業據被告乙○○坦承不諱，核與被害人丁○○於警訊中指訴情節
    相符，並有丁○○出具之臺北縣警察局贓物認領保管單、車輛竊盜、車牌失竊資
    料個別查詢報表─查詢車輛認可資料、車籍作業系統查詢─認可資料等件在卷可
    稽，復有螺絲起子二把、活動扳手二支、自製撬門工具二支、平面未刻鑰匙二把
    及平面已刻鑰匙一把扣案可資佐憑。本件事證明確，被告自白應與事實相符，犯
    行堪以認定。
二、按刑法第三百二十一條第一項第三款攜帶兇器竊盜罪所謂之兇器，其種類並無限
    制，凡客觀上足對人之生命、身體、安全構成威脅，具有危險性之器械均屬之，
    此有最高法院七十九年度臺上字第五二五三號判例可資參照。而螺絲起子、活動
    扳手等工具，於客觀上均係得持以攻擊人身，對人之生命、身體、安全構成威脅
    ，具有相當危險性，揆諸前揭判例意旨，自屬刑法第三百二十一條第一項第三款
    所稱之兇器。又九十年九月十八日，臺灣地區尚處於納莉颱風影響之警戒範圍內
    ，此有中央氣象局颱風警報發布概況表乙紙在卷足參，而新竹市當日之累積雨量
    為三百七十五點五公厘，其中上午十時許之雨量則為三十二公厘，均已達到中央
    氣象局突變天氣作業要點中所規定「豪雨」（日雨量超過一百三十公厘，其中小
    時雨量需超過十五公厘）之定義，亦有交通部中央氣象局新竹氣象站九十年十一
    月二十九日新象字第九○○五○號函暨其所附之中央氣象局逐日逐時氣象資料存
    卷可查，復參以被害人丁○○於警訊時指述：「因為颱風來襲造成原本停放之地
    點淹水，所以將自小客車移置到新竹市○區○○里○○路橋上，以躲避風災及水
    災。」等語（見臺灣新竹地方法院檢察署九十年度偵字第五五七二號偵查卷第三
    十六頁背面），是被告於九十年九月十八日上午十時許，持螺絲起子等工具，竊
    取車號Ｗ七─三三一一號自小客車之竊盜犯行，已該當於刑法第三百二十一條第
    一項第三款、第五款之加重處罰條件。核被告第一次之竊盜犯行，係犯刑法第三
    百二十一條第一項第三款之攜帶兇器竊盜罪；第二次之竊盜犯行，係犯同法條第
    一項第三款、第五款之趁水災之際攜帶兇器竊盜罪。其先後二次加重竊盜犯行，
    時間緊接，方法相同，所犯構成要件之基本事實均相同，顯係基於概括之犯意為
    之，為連續犯，應依刑法第五十六條之規定，論以一趁水災之際攜帶兇器竊盜罪
    處斷，並加重其刑。查被告曾有多次竊盜前科，最後一次於八十三年間因犯竊盜
    罪，經本院於八十二年五月三十日以八十三年度訴字第三一九號刑事判決，判處
    有期徒刑三年一月確定，並於八十八年五月二十五日假釋付保護管束，刑期至八
    十九年九月十七日屆滿，以已執行論等情，有臺灣高等法院被告全國前案紀錄表
    及臺灣新竹地方法院檢察署刑案資料查註紀錄表各乙紙可按，其受有期徒刑之執
    行完畢，五年以內再犯本件有期徒刑以上之罪，為累犯，應依刑法第四十七條規
    定，遞加重其刑。爰審酌被告已有多次竊盜前科並曾於刑罰執行前為強制工作等
    保安處分，且另有臺灣板橋地方法院八十九年度訴字第四三三號竊盜案件尚在審
    理中，竟不知警惕，一再犯案，損害他人財產法益及造成之危害甚鉅，兼衡其犯
    後坦承犯行，態度尚可等一切情狀，量處如主文所示之刑。扣案之螺絲起子二把
    、活動扳手二支、自製撬門工具二支、平面未刻鑰匙二把及平面已刻鑰匙一把，
    為被告所有供本件竊盜犯行所用之物，業據其供明在卷，併依刑法第三十八條第
    一項第二款之規定宣告沒收。
據上論斷，應依刑事訴訟法第二百九十九條第一項前段，刑法第五十六條、第三百二
十一條第一項第三款、第五款、第四十七條、第三十八條第一項第二款，判決如主文
。
本案經檢察官吳金棟到庭執行職務。
中      華      民      國    九十一    年      四      月      四      日
                                臺灣新竹地方法院刑事第二庭
                                    審判長法  官   王銘勇
                                          法  官   楊惠芬
                                          法  官   蔡欣怡
右正本證明與原本無異。
如不服本判決，應於判決送達後十日內向本院提出上訴狀( 應附繕本 )。
                                          書記官   沈藝珠
中      華      民      國    九十一    年      四      月      四      日
附錄本案論罪科刑法條全文：
刑法第三百二十一條第一項第三款、第五款
犯竊盜罪而有左列情形之一者，處六月以上五年以下有期徒刑。
三、攜帶兇器而犯之者。
五、乘火災、水災或其他災害之際而犯之者。
